臺灣臺南地方法院刑事判決
108年度交易字第134號
公  訴  人  臺灣臺南地方檢察署檢察官
被      告  朱鼎傑


選任辯護人  鄭猷耀律師
            陳廷瑋律師
被      告  戴朝禮


選任辯護人  鄭安妤律師
            蔡麗珠律師
            江信賢律師
上列被告等因過失傷害案件，經檢察官提起公訴（107年度偵字
第9152號），本院判決如下：
    主  文
朱鼎傑犯過失傷害罪，處有期徒刑叁月，如易科罰金，以新臺幣
壹仟元折算壹日。
戴朝禮無罪。
    事  實
一、朱鼎傑於民國107年3月24日15時許，騎乘車牌號碼000-000
    號普通重型機車（下稱A機車），沿臺南市東區東門路2段由
    西往東方向行駛，行經臺南市○區○○路0段000號前，本應注
    意汽車行駛時，駕駛人應注意兩車並行之間隔，並隨時採取
    必要之安全措施，復依當時日間有自然光線、路面無缺陷與
    障礙物、視距良好，並無不能注意之情事，竟疏未注意保持
    安全間隔，適有戴朝禮騎乘車牌號碼000-0000號普通重型機
    車（下稱B機車），同向行駛在朱鼎傑機車右側，朱鼎傑本
    應注意兩車並行之間隔，並隨時採取必要之安全措施，而依
    當時情形並無不能注意之情事，竟疏未注意保持安全間隔，
    兩車因而在上開處所發生碰撞，致朱鼎傑、戴朝禮均人車倒
    地，戴朝禮因而受有左側足外踝及足後踝骨折合併踝關節脫
    臼、左側脛腓骨間韌帶及內側韌帶斷裂、左足內側皮膚壞死
    3X3公分等傷害，朱鼎傑則受有小腿挫傷、膝部挫傷、疑左
    側脛骨上端閉鎖性骨折等傷害（戴朝禮涉犯過失傷害部分經
    本院判決無罪，詳下述）。嗣經警據報到場處理，朱鼎傑在
    場表明己為肇事人，說明事發經過並自首接受調查。
二、案經戴朝禮訴由臺南市政府警察局第一分局報告臺灣臺南地
    方法院檢察署檢察官偵查起訴。
    理  由
壹、被告朱鼎傑部分
一、證據能力之認定
㈠、按被告以外之人於審判外之言詞或書面陳述，除法律有規定
    者外，不得作為證據，刑事訴訟法第159條第1項定有明文。
    查證人即告訴人戴朝禮於警詢及偵查中未經具結所為之陳述
    ，係屬被告以外之人於審判外之陳述，被告朱鼎傑既未同意
    作為證據（本院卷㈠第131頁），且無同法第159條之1至之5
    例外規定之適用，依上開規定，自無證據能力。
㈡、其餘本判決所引用之供述或非供述證據，被告於本案言詞辯
    論終結前，均未爭執其證據能力，復未於本院言詞辯論終結
    前聲明異議，本院審酌各該證據均非違法蒐證取得之證據，
    並無證據力明顯過低之情形，復經本院於審判期日就上開證
    據依法進行調查、辯論，依法應有證據能力。
二、認定事實之依據
㈠、被告朱鼎傑否認涉有過失傷害犯行，辯稱：當日事發前，告
    訴人戴朝禮撞擊其機車2次，在東門路與崇學路口停等紅燈
    時，又遭告訴人辱罵，其希望等警察來，但是告訴人不理會
    ，綠燈亮後，告訴人騎車從其右後方往前直衝到其右邊，還
    將其往左側壓下去，致其被壓倒在地，因而發生本件車禍等
    語；被告朱鼎傑之辯護人為被告朱鼎傑辯護稱：當日發生碰
    撞事故之前，先前已經有二次遭告訴人戴朝禮的追撞，後來
    發現戴朝禮在停等紅燈有對被告朱鼎傑辱罵之情事，被告朱
    鼎傑不想要引起爭端，就於變換綠燈時離開，後來發現戴朝
    禮從右後方想要加速超車，因此才發生碰撞，被告朱鼎傑是
    遭到戴朝禮從後方加速追撞，被告朱鼎傑本身並無過失等語
    。
㈡、經查：
  ⒈被告朱鼎傑於107年3月24日15時許，騎乘A機車沿臺南市東區
    東門路2段由西往東方向行駛，行經臺南市○區○○路0段000號
    前，告訴人戴朝禮騎乘B機車同向行駛，兩車在上開處所發
    生碰撞，致被告朱鼎傑及告訴人戴朝禮均人車倒地，被告朱
    鼎傑因而受有小腿挫傷、膝部挫傷、疑左側脛骨上端閉鎖性
    骨折等傷害，告訴人戴朝禮則受有左側足外踩及足後踝骨折
    合併踝關節脫臼、左側脛腓骨間韌帶及内側韌帶斷裂、左足
    内側皮膚壞死3X3公分等傷害等情，並不爭執（本院卷㈠第13
    4至135頁），且有告訴人戴朝禮107年5月14日國立成功大學
    醫學院附設醫院中文診斷證明書（警卷第8頁）、戴朝禮受
    傷照片（偵卷第32至42頁）、道路交通事故現場圖、道路交
    通事故調查表㈠㈡、現場照片20張（警卷第11至23頁）、現場
    監視器錄影光碟（警卷公文封）、監視器翻拍照片4張、監
    視器光碟勘驗截圖55張（偵卷第91至92頁、本院卷㈠第255至
    363頁）等在卷可按，此部分之事實已堪認定。
  ⒉本件肇事原因，經本院囑託澎湖科技大學鑑定，採事故重建
    之方法，分析兩車於東門路二段與崇學路口綠燈起步後的相
    對位置及其車速推估，結果如下：⑴車速推估：由監視器影
    帶(cZZ00000000000000.vid東門路二段西向全景)可知，告
    訴人戴朝禮騎乘B機車由西往東進入東門路二段與崇學路交
    叉口，於15時1分30.99秒抵達路口內枕木紋之前端，於15時
    1分31.52秒抵達路口內枕木紋之迄端，其時間差約為0.53秒
    ，而行駛距離約為3公尺(一條枕木紋長度約3公尺），可推
    估B機車行經路口之速率約為20.37公里/小時，即每秒5.66
    公尺；再由監視器影帶(cZZ00000000000000.vid東門路二段
    西向全景)可知，被告朱鼎傑騎乘A機車亦由西往東進入路口
    ，於15時1分31.29秒抵達路口內枕木紋之前端，於15時1分3
    1.82秒抵達路口內枕木紋之迄端，其時間差約為0.53秒，行
    駛距離亦約一個枕木紋長約為3公尺，可推估A機車進入路口
    之速率約為20.37公里/小時(即每秒5.66公尺)；再者，由B
    機車抵達枕木紋前端約在15時1分30.99秒，而A機車則在於1
    5時1分31.29秒，可知B機車在離開路口時行駛在前，兩車相
    距約為1.7公尺(0.3*5.66)。而在通過路口後，被告朱鼎傑
    騎乘之A機車由告訴人戴朝禮騎乘之B機車之左側超車，於15
    時1分32.93秒時，兩車已呈並行狀態，且十分靠近。直至15
    時1分33.41秒兩車仍呈並行狀，並無任一部車有傾斜倒地之
    現象等情，有國立澎湖科技大學109年8月20日澎科大行物字
    第1090007862號函附鑑定意見書在卷可按（本院卷㈡第49至5
    8頁），復有案發現場監視器翻拍照片4張、監視器光碟勘驗
    畫面截圖55張（偵卷第91至92頁、本院卷㈠第255至363頁）
    、道路交通事故現場圖及現場照片20張（警卷第11、14至23
    頁）附卷可佐。依據上開鑑定報告，比對監視器畫面截圖（
    本院卷㈠第255至363頁），足認告訴人戴朝禮騎乘B機車與被
    告朱鼎傑騎乘A機車自東門路二段與崇學路口綠燈起步時，
    告訴人戴朝禮騎乘B機車行駛在右前方，被告朱鼎傑騎乘A機
    車行駛在左後方，而在通過路口後，被告朱鼎傑騎乘之A機
    車自告訴人戴朝禮騎乘之B機車之左側超車，於15時1分32.9
    3秒時，兩車已呈並行狀態，且十分靠近，現場監視器畫面
    到此為止（本院卷㈠第363頁照片），之後直到告訴人戴朝禮
    騎乘之B機車倒地之處（警卷第15頁編號3、4照片、同卷第1
    6頁編號5、6照片），期間兩車之動態，則無監視器畫面。
    比對本院卷㈠第359頁照片，監視器畫面最下端為路面標示「
    禁行機慢車」之「禁」字下半部，警卷第15、16頁照片中，
    告訴人戴朝禮騎乘之B機車倒地處則為路面標示速限「50」
    處，參照警卷第15頁下方編號4照片，兩者距離極為接近，
    亦即被告朱鼎傑及告訴人戴朝禮騎乘機車通過監視器畫面盡
    頭之後，不刻即發生碰撞而人車倒地。
  ⒊關於發生碰撞之過程，證人林承棟於本院審理時證稱：「（
    問：你如何目擊他們發生車禍？）因為我騎在他們後面。（
    問：能否詳述當日車禍事故發生情形？）我在工作經過東門
    路2段停等紅燈時，我有看到被告朱鼎傑及戴朝禮在我面前
    ，我們都是直行，他們二位的車速都不快，接下來我有看到
    被告朱鼎傑有一次加速往前去挑釁戴朝禮的逼車動作，接下
    來我放慢了速度，他們二人車速不快的狀況下，我又看到被
    告朱鼎傑超了戴朝禮的車，接下來更大幅度的直接衝撞，他
    們當下是並行的，後來他們就直接摔倒了。（問：當時被告
    二人的相對位置？）被告戴朝禮在右前方，騎藍色摩托車，
    被告朱鼎傑是在戴朝禮的左後方。（問：你剛才描述挑釁的
    動作是何意？）有逼車的意圖。（問：是否可以描述當時被
    告二人車速為何？）不快，我那時看到的大約在20-25左右
    。（問：碰撞摔車之前，戴朝禮於東門路騎乘方向為何？）
    直行。（問：有無左偏或右偏的情形？）沒有。（問：請確
    認被告朱鼎傑有無往右靠近戴朝禮的行為？）有稍微一點點
    ，有去靠近。（問：你們一開始都在該路口等 紅燈變綠燈
    ，你怎麼會去注意到他們二台車？）當我往前繼續行駛時，
    我有看到被告朱鼎傑超戴朝禮的車子，就像剛才的錄影畫面
    超過去之後，我那時有放慢速度，所以有注意到。（問：被
    告朱鼎傑是從左邊或右邊超車？）他當下是從戴朝禮的左後
    方超到他的左方並行。（問：你剛才有陳述到挑釁、逼車，
    當時看到的情形為何？）被告朱鼎傑超車並行之後，他有靠
    近戴朝禮的行為。（問：你看到被告朱鼎傑逼車靠近戴朝禮
    的行為，你有無注意戴朝禮有無作何反應？）他一開始有往
    旁邊閃一下，接下來被告朱鼎傑再另外一次更大幅度超車之
    後又更大幅度接近戴朝禮，並直接從戴朝禮左側衝撞戴朝禮
    。（問：你剛才所謂的逼車是往前超車並且向戴朝禮靠近的
    行為?）是。（問：從該路口綠燈一直到撞擊之間，你看到
    被告朱鼎傑向戴朝禮靠近幾次？）在衝撞之前被告朱鼎傑還
    有一次靠近戴朝禮，戴朝禮有往右邊閃了一下，因他如果往
    左邊閃一定會撞到被告朱鼎傑。（問：戴朝禮有無加速？）
    沒有，一樣照時速20左右繼續往前。（問：被告朱鼎傑往前
    超車並行時往右靠近戴朝禮，還是在戴朝禮後面就靠近他？
    ）在他們並行之後就有往右邊靠近他。（問：戴朝禮閃了一
    下又繼續前行，這時被告朱鼎傑還有無與戴朝禮繼續並行？
    ）那時沒有，那時戴朝禮在被告朱鼎傑前面，被告朱鼎傑在
    後面。（問：被告朱鼎傑的車速有無慢下來？）被告朱鼎傑
    有慢下來 ，所以他後面才會有超車的行為，然後再第二次
    往前並行並更大幅度往右偏。（問：當下超車之後是並行，
    然後往右偏就撞擊了？）對。（問：他們撞擊的點，戴朝禮
    的車是何處被撞？）車子的左側，依照我那個角度看過去算
    是中間的左側，即腳踏板那邊。（問：被告朱鼎傑的車是何
    處被撞？）右邊右側板，也算是中間，因為當下我看到的角
    度就是這樣。（問：二台車是往何處倒？）二台車都往右倒
    。（問：就你的印象，戴朝禮是一直直行？）對。（問：除
    了像你所述被被告朱鼎傑碰到以外，戴朝禮都沒有偏駛嗎？
    ）完全沒有。（問：戴朝禮有無為了閃避旁邊的車輛而有任
    何偏離的行為？）沒有。（問：你剛才陳述被告朱鼎傑有逼
    車的意圖，但你剛才陳述你看到他超車後有稍微靠近的行為
    ，除此之外，有無你自己判斷的依據？）我判斷的依據是當
    下被告朱鼎傑向戴朝禮超車且貼近的狀況下，所以我判斷這
    是一個逼車行為。（問：從被告朱鼎傑過路口之後到最後一
    次致使二車傾倒大約多久?）大約6至7秒，被告朱鼎傑的車
    子已通過路口行駛的情形下到他們倒下去。（問：戴朝禮的
    傷勢集中在何處？）當時我看到是在左腳。（問：倘若車子
    是向右倒，為何左腳會有傷勢？）可能是二車碰撞的時候有
    夾到腳。（問：你認知戴朝禮左腳的傷勢應為二車碰撞所致
    ，不是摩擦地面？）對，摩擦地面不可能會斷掉。」等語（
    本院卷㈠第183至201頁）；而證人孫亦農亦於警詢時證稱：
    「當時我因跟學長朱鼎傑要返回其住處，騎車跟在後面，對
    事故發生均親眼看到。我們行經至東門崇學路口綠燈剛啟行
    後，對方我不認識（戴朝禮MNR-1669警方提供）騎到我學長
    朱鼎傑右方，我不知何原因對方就對我學長朱鼎傑大聲叫罵
    其內容未聽清楚，對方就騎至我學長朱鼎傑前方，後我學長
    朱鼎傑就直行剛與對方併行時雙機車照後鏡互勾，導致雙方
    失去平衡倒車雙方均受傷送醫。（問：你在後方是否有感覺
    兩人有無追逐情形？）有點追逐感覺。」等語（警卷第6頁
    背面）。
  ⒋依據上開目擊證人林承棟證述，關於被告朱鼎傑與告訴人戴
    朝禮之客觀行為如下：經過東門路二段停等紅燈後，告訴人
    戴朝禮騎乘藍色摩托車（即B機車）行駛在右前方，被告朱
    鼎傑行駛在告訴人的左後方，被告朱鼎傑從告訴人戴朝禮的
    左後方超車到告訴人戴朝禮的左方並行，並靠近告訴人戴朝
    禮，告訴人戴朝禮往右邊閃一下後繼續維持原速度直行，被
    告朱鼎傑稍微減慢速度，接下來被告朱鼎傑再次超車與告訴
    人戴朝禮並行，之後又更大幅度接近告訴人戴朝禮，致使兩
    車碰撞，接著兩車皆向右側倒地，告訴人戴朝禮左腳遭機車
    夾到而受傷。證人林承棟上開證述被告朱鼎傑第一次超車後
    接近告訴人戴朝禮之情形，與上開監視畫面顯示情形及鑑定
    報告相符，足認證人林承棟證述得以憑採；接下來被告朱鼎
    傑再度超車並靠近告訴人戴朝禮，導致兩車發生碰撞向右側
    人車倒地之情形，則與現場圖（警卷第11頁）顯示兩車刮地
    痕方向均為左下至右上之行向相符，亦堪採信。本件車禍發
    生之過程，堪以認定如上。至於證人林承棟證述被告朱鼎傑
    有挑釁、逼車、衝撞之意圖，係證人林承棟之主觀判斷，自
    不拘束本院，附此敘明。
  ⒌證人孫亦農雖於偵查中證稱：告訴人戴朝禮為了閃避右邊停
    在路邊的車輛，所以向左偏駛，因而與被告朱鼎傑碰撞等語
    （偵卷第97頁背面）；於本院審理時則證稱：告訴人戴朝禮
    騎到被告朱鼎傑右側對其斥喝，之後因為道路匯流向左偏駛
    ，兩車因而相撞等語（本院卷㈠第207頁），不僅前後矛盾，
    且與其於警詢中證稱告訴人戴朝禮原騎乘在被告朱鼎傑前方
    ，嗣後被告朱鼎傑就直行剛與告訴人戴朝禮併行時雙機車照
    後鏡互勾，導致雙方失去平衡倒地而受傷送醫等情（警卷第
    6頁背面），亦有不符，其所述被告朱鼎傑及告訴人戴朝禮
    之行向復與監視器畫面及現場圖均不相符，顯不足採信。從
    而，被告上開辯解並無證據支持，且與客觀證據顯然不符，
    不可採信。
㈢、至於被告朱鼎傑與告訴人戴朝禮併行時靠近告訴人戴朝禮之
    行為，主觀上究竟有無故意?必須由客觀情狀加以綜合判斷
    。審酌被告朱鼎傑與告訴人戴朝禮於案發當日前素不相識，
    亦無任何怨隙，案發前縱有行車糾紛，然被告朱鼎傑若真有
    傷害告訴人戴朝禮之主觀故意，自可自後追撞告訴人戴朝禮
    ，更可避免自己一同受傷，是依據客觀證據並無從認定被告
    朱鼎傑具有傷害之主觀故意，附此敘明。
㈣、按汽車行駛時，駕駛人應注意車前狀況及兩車並行之間隔，
    並隨時採取必要之安全措施，不得在道路上蛇行，或以其他
    危險方式駕車。道路交通安全規則第94條第3項定有明文。
    被告朱鼎傑於與告訴人戴朝禮併行時，未注意保持安全間隔
    ，因而致兩車發生碰撞，告訴人戴朝禮人車倒地而受有左側
    足外踩及足後踝骨折合併踝關節脫臼、左側脛腓骨間韌帶及
    内側韌帶斷裂、左足内側皮膚壞死3X3公分等傷害，被告朱
    鼎傑之過失行為與告訴人戴朝禮上開傷害結果間，自有因果
    關係。
㈤、綜上所述，本件事證明確，被告朱鼎傑所辯不足採信，其犯
    行已堪認定，應予依法論科。
三、論罪科刑
㈠、按行為後法律有變更者，適用行為時之法律。但行為後之法
    律有利於行為人者，適用最有利於行為人之法律。刑法第2
    條第1項定有明文。經查，被告朱鼎傑於行為後，刑法第284
    條之規定業於108年5月29日修正公布，並自同月31日發生效
    力，修正前刑法第284條第1項規定：「因過失傷害人者，處
    6月以下有期徒刑、拘役或5百元以下罰金，致重傷者，處1
    年以下有期徒刑、拘役或5百元以下罰金，修正後刑法第284
    條則規定：「因過失傷害人者，處1年以下有期徒刑、拘役
    或10萬元以下罰金；致重傷者，處3年以下有期徒刑、拘役
    或30萬元以下罰金。」經比較新舊法結果，修正後刑法第28
    4條規定將過失傷害罪之法定刑提高為「1年以下有期徒刑、
    拘役或10萬元以下罰金」，是修正後刑法第284條之規定對
    被告並無較有利之情形，依刑法第2條第1項前段規定，本件
    被告朱鼎傑所犯過失傷害犯行仍應適用修正前刑法第284條
    第1項前段之規定論處。
㈡、核被告朱鼎傑所為，係犯修正前刑法第284條第1項前段之過
    失傷害罪。被告朱鼎傑於肇事後留在現場，並在臺南市政府
    警察局第一分局交通分隊員警到場處理時承認為肇事人，有
    臺南市政府警察局第一分局交通分隊道路交通事故肇事人自
    首情形紀錄表在卷可稽（警卷第24頁）。被告朱鼎傑在未有
    偵查犯罪職務之機關或公務員發覺其為犯罪人前，即向至現
    場處理本件道路交通事故之員警供承其為肇事人，自首並接
    受裁判等情，爰依刑法第62條前段之規定減輕其刑。
㈢、爰審酌被告朱鼎傑駕駛機車與告訴人戴朝禮並行時，未注意
    保持安全間隔，致與告訴人戴朝禮所騎機車發生擦撞，致告
    訴人戴朝禮受有左側足外踩及足後踝骨折合併踝關節脫臼、
    左側脛腓骨間韌帶及内側韌帶斷裂、左足内側皮膚壞死3X3
    公分等傷害，傷勢非輕，迄今尚未與告訴人戴朝禮成立和解
    賠償其損害，並參酌被告朱鼎傑否認犯行之態度，其教育程
    度為大學畢業，目前在日本從事研究工作，月入約6萬元，
    未婚，無子女，須扶養父母等一切情狀（本院卷㈡第280頁）
    ，量處如主文所示之刑，並諭知如易科罰金之折算標準，以
    資懲儆。
貳、被告戴朝禮部分
一、公訴意旨略以：被告朱鼎傑於民國107年3月24日15時許，騎
    乘車牌號碼000-000號普通重型機車（下稱A機車），沿臺南
    市東區東門路2段由西往東方向行駛，行經臺南市○區○○路0
    段000號前，本應注意汽車行駛時，駕駛人應注意兩車並行
    之間隔，並隨時採取必要之安全措施，復依當時日間有自然
    光線、路面無缺陷與障礙物、視距良好，並無不能注意之情
    事，竟疏未注意保持安全間隔，適有被告戴朝禮騎乘車牌號
    碼000-0000號普通重型機車（下稱B機車），同向行駛在朱
    鼎傑機車右側，被告朱鼎傑及戴朝禮本應注意兩車並行之間
    隔，並隨時採取必要之安全措施，而依當時情形並無不能注
    意之情事，竟均疏未注意保持安全間隔，兩車後照鏡因而在
    上開處所發生碰撞而均，致被告朱鼎傑、被告戴朝禮均人車
    倒地，被告戴朝禮因而受有左側足外踝及足後踝骨折合併踝
    關節脫臼、左側脛腓骨間韌帶及內側韌帶斷裂、左足內側皮
    膚壞死3X3公分等傷害，被告朱鼎傑則受有小腿挫傷、膝部
    挫傷、疑左側脛骨上端閉鎖性骨折等傷害（被告朱鼎傑涉犯
    過失傷害部分經本院判決如上）。因認被告戴朝禮涉犯修正
    前刑法第284條第1項前段之過失傷害罪等語。
二、犯罪事實，應依證據認定之，無證據不得認定其犯罪事實，
    又不能證明被告犯罪者，應諭知無罪之判決，刑事訴訟法第
    154條第2項、第301條第1項分別定有明文。而認定犯罪事實
    所憑之證據，雖不以直接證據為限，間接證據亦包括在內；
    然而無論直接或間接證據，其為訴訟上之證明，須於通常一
    般之人均不致有所懷疑，而得確信其為真實之程度者，始得
    據為有罪之認定，倘其證明尚未達到此一程度，而有合理之
    懷疑存在時，即應為有利於被告之認定，更不必有何有利之
    證據，最高法院30年度上字第816號、76年度臺上字第4986
    號判例可資參照。又刑事訴訟法第161條第1項規定，檢察官
    就被告犯罪事實，應負舉證責任，並指出證明之方法。因此
    ，檢察官對於起訴之犯罪事實，應負提出證據及說服之實質
    舉證責任。倘其所提出之證據，不足為被告有罪之積極證明
    ，或其指出證明之方法，無從說服法院以形成被告有罪之心
    證，基於無罪推定之原則，自應為被告無罪判決之諭知，同
    院92年度臺上字第128號判例亦足供參考。
三、本件公訴意旨認被告戴朝禮涉有修正前刑法第284條第1項前
    段之過失傷害罪嫌，係以被告自承與告訴人朱鼎傑發生碰撞
    事故，以及道路交通事故現場圖、調查報告表、告訴人之診
    斷證明書、證人朱鼎傑、孫亦農於警詢中之證述等為據。訊
    據被告固坦承與告訴人朱鼎傑發生碰撞事故，然堅詞否認涉
    有前開罪嫌，辯稱：本件事故之發生係因告訴人朱鼎傑超車
    並故意衝撞其機車，導致其人車倒地而受傷，告訴人朱鼎傑
    之傷勢並非其造成，其並無過失等語。
四、經查：依據澎湖科技大學之鑑定報告，以及案發現場監視器
    畫面截圖、警方至現場拍攝之照片及繪製之現場圖所示，以
    及證人林承棟本院審理時之證述、證人孫亦農於警詢之證述
    （詳上述），足認本件車禍發生原因係因告訴人朱鼎傑與被
    告戴朝禮並行時，未保持安全間隔所致，被告戴朝禮始終保
    持直行，未有向右或向左偏行之行為，且被告戴朝禮及告訴
    人朱鼎傑倒地之處，緊鄰路邊停放之自小客車，被告戴朝禮
    面對告訴人朱鼎傑向其靠近，並無閃避之空間，堪認被告戴
    朝禮對於本件車禍之發生，並無任何過失。　　
五、綜上所述，本件依本院調查證據所得，尚不足以證明被告戴
    朝禮所為確有公訴意旨所指過失傷害犯行，本院復查無其他
    積極證據足資證明被告戴朝禮確有公訴意旨所指前揭犯行，
    揆諸首開說明，犯罪尚屬不能證明，應為被告戴朝禮無罪之
    諭知。
據上論斷，應依刑事訴訟法第299條第1項前段、第301條第1項，
刑法第2條第1項前段，修正前刑法第284條第1項前段、刑法第41
條第1項前段，刑法施行法第1條之1，判決如主文。
本案經檢察官徐書翰提起公訴，檢察官廖羽羚到庭執行職務。
中　　華　　民　　國　　110 　年　　6 　　月　　23　　日
　　　　　　　　　刑事第七庭    法　官　高如宜
以上正本證明與原本無異
如不服本判決應於收受本判後20日內向本院提出上訴書狀，並應
敘述具體理由。其未敘述上訴理由者，應於上訴期間屆滿後20日
內向本院補提理由書狀（均須按他造當事人之人數附繕本）「切
勿逕送上級法院」。
  　　　　　　　　　　　　　　　書記官　黃郁淇
中　　華　　民　　國　　110 　年　　6 　　月　　30　　日

附錄法條
修正前刑法第284條
因過失傷害人者，處六月以下有期徒刑、拘役或五百元以下罰金
；致重傷者，處一年以下有期徒刑、拘役或五百元以下罰金。
從事業務之人，因業務上之過失傷害人者，處一年以下有期徒
刑、拘役或一千元以下罰金；致重傷者，處三年以下有期徒刑、
拘役或二千元以下罰金。